臺灣高雄地方法院刑事判決　　　　　　110年度審易字第998號
公　訴　人　臺灣高雄地方檢察署檢察官
被　　　告　陳家揚


上列被告因違反毒品危害防制條例案件，經檢察官聲請以簡易判
決處刑（109 年度偵字第21461 號），本院認不應依簡易判決處
刑（原案號：110 年度簡字第2347號），改依通常程序審理，判
決如下：
    主  文
陳家揚無罪。
    理  由
一、聲請簡易判決處刑意旨略以：被告陳家揚明知Pentylone （
    3,4-亞甲基雙氧苯基甲胺戊酮）業經公告列為毒品危害防制
    條例第2 條第2 項第2 款之第二級毒品，不得非法持有，竟
    基於持有第二級毒品之犯意，於民國109 年7 月23日16時13
    分許，在高雄市○○區○○○路000 號前，向真實年籍姓名
    不詳、微信暱稱「～歡迎叫車」之成年男子，以新臺幣1,00
    0 元為代價購入含有第二級毒品Pentylone 之咖啡包1 包（
    驗前淨重8.359 公克、驗後淨重8.339 公克）以及含有第三
    級毒品Mephedrone（4-甲基甲基卡西酮）之咖啡包2 包（驗
    前淨重各為8.724 公克、13.67 公克，驗後淨重各為8.722
    公克、13.65 公克，無法定量純質淨重）而非法持有之。嗣
    於109 年7 月23日16時15分許，在高雄市○○區○○○路00
    0 號前，因形跡可疑為警攔檢，被告當場主動交付上開毒品
    咖啡包3 包，因認被告涉犯毒品危害防制條例第11條第2 項
    之持有第二級毒品罪嫌等語。
二、按犯罪事實應依證據認定之，無證據不得認定犯罪事實；不
    能證明被告犯罪者，應諭知無罪之判決，刑事訴訟法第154
    條第2 項、第301 條第1 項前段分別定有明文。又按檢察官
    就被告犯罪事實應負舉證責任，並指出證明之方法，刑事訴
    訟法第161 條第1 項亦有明文。因此，檢察官對於起訴之犯
    罪事實，應負提出證據及說服之實質舉證責任。倘其所提出
    之證據，不足為被告有罪之積極證明，或其指出之證明方法
    ，無從說服法院以形成被告有罪之心證，基於無罪推定之原
    則，自應為被告無罪判決之諭知（最高法院92年度台上字第
    128 號判決意旨參照）。
三、公訴人認被告涉有上開犯嫌，無非係以扣案原檢驗出含有第
    二級毒品Pentylone 成分之咖啡包1 包、高雄市政府警察局
    左營分局搜索暨扣押筆錄、扣押物品目錄表、扣案物照片、
    驗得上開扣案咖啡包含有第二級毒品Pentylone 成分之高雄
    醫學大學附設中和紀念醫院檢驗醫學部毒物室（下稱高醫檢
    驗醫學部毒物室）109 年8 月25日濫用藥物檢驗報告等件為
    主要論據。
四、被告固於警詢中坦承有於聲請意旨所載之時間、地點，持有
    上開扣案毒品咖啡包1 包之事實，且上開扣案毒品咖啡包1
    包經送請高醫檢驗醫學部毒物室依GC-MS （氣體色層- 質譜
    分析法）及LC-MS/MS（液相層析串聯質譜儀）方法為毒品定
    性鑑驗，檢驗出含有第二級毒品Pentylone 成分（3,4-亞甲
    基雙氧苯基甲胺戊酮）之陽性反應等節，有該毒物室之上開
    濫用藥物檢驗報告在卷可參（見警卷第1 頁）。然查，邇來
    高醫檢驗醫學部毒物室已有數件將含有第三級毒品Eutylone
    成分誤判為含有第二級毒品Pentylone 成分之情形，為本院
    執行職務所知悉之事項，是本院為求慎重，乃依職權將上開
    扣案咖啡包送請高醫檢驗醫學部毒物室進行複驗，複驗結果
    確認上開扣案咖啡包1 包僅含第三級毒品Mephedrone、Euty
    lone等成分，且因純度小於百分之1 而均無法計算純質淨重
    ，亦無檢驗出含有第二級毒品成分等節，有高醫檢驗醫學部
    毒物室110 年9 月7 日濫用藥物檢驗報告在卷足參（見簡字
    卷第19頁），是依上開濫用藥品檢驗報告結果，顯不足以認
    定被告持有第二級毒品之事實甚明，自不能論以毒品危害防
    制條例第11條第2 項之持有第二級毒品罪。此外，因上開複
    驗之毒品咖啡包1 包，無法計算所含第三級毒品成分之純質
    淨重，而被告另同時所持含有第三級毒品成分之咖啡包2 包
    ，其中1 包檢驗結果呈含有Eutylone純質淨重0.046 公克，
    並均因所含Mephedrone之純度過低致無法定量純質淨重等節
    ，有高雄市立凱旋醫院110 年5 月14日高市凱醫驗字第0000
    0 號濫用藥物成品檢驗鑑定書在卷可憑（見偵卷第39頁），
    是被告本次持有之毒品咖啡包3 包所含第三級毒品純質淨重
    未達5 公克以上，亦不構成毒品危害防制條例第11條第5 項
    之持有逾量第三級毒品罪，附此敘明。
五、綜上所述，依公訴人所提出之上開證據，不足以說服本院形
    成被告有何公訴人所指持有第二級毒品或所持第三級毒品已
    逾量之犯行，即不得遽以各該罪名相繩，是揆諸前揭規定及
    判決意旨，被告犯罪既屬不能證明，自應為無罪之諭知。
六、末按法院認為應科拘役、罰金或應諭知免刑或無罪之案件，
    被告經合法傳喚無正當理由不到庭者，得不待其陳述逕行判
    決，刑事訴訟法第306 條定有明文。查被告經本院合法傳喚
    ，無正當理由未於審判期日到庭，有本院送達證書、刑事報
    到單在卷可參（見審易字卷第17頁、第19頁），因本院認本
    件係應諭知被告無罪之案件，揆諸前揭規定，爰不待其陳述
    逕行判決，附此敘明
據上論斷，應依刑事訴訟法第452條、第301條第1項前段、第306
條，判決如主文。
本案經檢察官吳協展聲請以簡易判決處刑，檢察官李怡增到庭執
行職務。
中    華    民    國  110     年    11    月    24    日
                  刑事第六庭    審判長法  官  陳芸珮
                                      法  官  王雪君
                                      法  官  莊維澤
以上正本證明與原本無異。
如不服本判決應於收受判決後20日內向本院提出上訴書狀，並應
敘述具體理由。其未敘述上訴理由者，應於上訴期間屆滿後20日
內向本院補提理由書(均須按他造當事人之人數附繕本)「切勿逕
送上級法院」。
中    華    民    國  110     年    11    月    24    日
                                      書記官  吳韻芳